【裁判字號】    98,簡上,204
【裁判日期】    990203
【裁判案由】    傷害
【裁判全文】
臺灣屏東地方法院刑事判決      98年度簡上字第204號
上  訴  人  乙○○
即  被  告
上列上訴人因傷害案件，不服本院98年度簡字第784 號中華民國
98年7 月23日刑事簡易判決（98年度調偵字第83號），提起上訴
，本院判決如下：
    主  文
上訴駁回。
    事實及理由
一、上訴人即被告之犯罪事實，如本院刑事簡易判決書所載（如
    附件）。
二、前揭事實，業據被告供承在案，並有如刑事簡易判決書所載
    之證據及理由附案可稽。上訴人雖以其罹有精神疾病，原審
    未審酌及此以從輕量刑，及其於案發後為被害人負擔在屏東
    市瑞光夜市之清潔工作，並由被害人養傷以領取薪資6600元
    ，故已與被害人達成和解，原審未審酌及此，仍量處被告拘
    役40日，量刑過重為由，並請求為緩刑宣告等語提起上訴。
    惟查：（一）被告主張其罹有精神疾病，固有載明其為中度
    精神障礙之殘障手冊為據，然經本院依職權將被告送請屏安
    醫院鑑定結果，認被告自78年間起即有聽幻覺、視幻覺、被
    害妄想、被跟蹤妄想等精神症狀，並多次因惡化之精神症狀
    及與精神症狀相關之暴力行為而多次接受住院治療，亦曾於
    犯罪後接受長達三年之監護處分，診斷為「妄想型精神分裂
    症」應無疑議，惟關於案發當日情形，被告可以清楚描述案
    發原因及案發經過，且否認當時有使用安非他命、海洛因或
    酒精等精神作用物質，雖被告表示案發前仍存有聽幻覺與視
    幻覺等正性精神症狀，且案發前一晚有失眠情形，但根據被
    告對於案情之陳述，顯示被告於案發時與被害人間之衝突並
    未受到上述正性精神症狀之影響，判斷力亦未受到明顯損害
    ，故認無證據顯示被告犯案時之精神狀態符合刑法第19條所
    定之不罰或減刑事由，此有該院於99年1 月7 日以屏安醫字
    第0990007 號函覆之鑑定報告可憑，故雖被告確罹有精神疾
    病，尚難認為有何減免刑責之事由；（二）被告於案發後被
    害人住院而無法工作期間，即負擔被害人之工作，以使被害
    人繼續領取期間共計11日之薪資（共6600元），此經被害人
    甲○○當庭陳明，並有被告提出之工作證明書可憑，固可採
    信，但被告並未確實賠償被害人之損失，或與被害人達成和
    解，獲得被害人之諒宥一節，亦經被害人當庭敘明，核與原
    審依職權送請本院調解人為其雙方調解時，本院調解人於報
    到單上所註記因被告表示無錢賠償，致調解不成立等語相符
    ，故被告所稱已與被害人達成和解一節，亦難採信；（三）
    原審科刑所依之刑法第277 條第1 項，其法定刑為3 年以下
    有期徒刑，拘役或新台幣3 萬元以下罰金，而原審斟酌被告
    犯罪情節，量處其拘役40日，並諭知如易科罰金之折算標準
    ，認事用法均無不當，量刑亦稱妥適，是上訴意旨謂本件原
    審判決量刑過重云云，自無理由，應予駁回。
三、被告經合法通知，無正當理由而未於最後審理期日到庭陳述
    ，爰不待其陳述，逕行判決。
四、據上論斷，應依刑事訴訟法第455 條之1 第3 項、第368 條
    、第371 條、第373 條，判決如主文。
本案經檢察官曾士哲到庭執行職務。
中    華    民    國      99     年   2    月    3    日
            刑事第四庭  審判長法  官       莊鎮遠
                              法  官       江振源
                              法  官       李謀榮
以上正本證明與原本無異。
不得上訴。
中    華    民    國      99     年   2    月    3    日
                              書記官       林鴻仁

司法院資訊處製作；財團法人民間司法改革基金會備份。
